# 关于同一控制下母公司吸收合并全资子公司的潜亏如何处理？

提问人：bianweing 时间：2018-01-09 13:29:33
请问，母公司，吸收合并全资子公司，但是子公司存在大量存货盘亏损失，以及无需支付的债务，那么母公司在个别报表并入子公司的资产和负债，是否考虑将亏损扣除后，再并入母公司？还是潜在亏损带入母公司？求助

回答人：chenyiwei
首先对该子公司进行全面的资产、负债清查和账务清理，将这些问题予以更正后，按更正后的账面价值为基础并账。

提问人：bianweing 时间：2018-01-09 22:41:47
非常感谢陈老师的回答，我想再追问一下，对子公司的资产和负债清理，是否需要获取外部证据？如：清产核资专项报告或清算报告等。 我们公司需要吸收合并下属全资子公司，但是企业存货存在潜亏，我可以直接以子公司自行清查后的报表作为吸收合并的依据吗？

回答人：chenyiwei
如果不是国有企业，则对证据无强制性要求，但建议借鉴国资、税务等损失核销规定取证，确保证据充分、适当。